【裁判字號】    87,訴,1094
【裁判日期】    890531
【裁判案由】    煙毒等
【裁判全文】
臺灣高雄地方法院刑事判決                        八十七年度訴字第一九四號
    公  訴  人  臺灣高雄地方法院檢察署檢察官
    被      告  乙○○
    選任辯護人  洪條根
                周君強
右列被告因違反毒品危害防制條例案件，經檢察官提起公訴（八十七年度偵字第二九
三六號），及移送併辦審理（八十七年度偵字第一四六０六號、八十八年度偵字第三
四五二號、第七五四八號），甲○判決如左：
    主  文
乙○○連續施用第一級毒品，免刑。扣案之殘餘海洛因之針筒參支（均量微無法析離
秤重）均沒收銷燬之；又連續施用第二級毒品，免刑。扣案之殘餘安非他命之吸管壹
支（量微無法析離秤重）沒收銷燬之。
    事  實
一、乙○○基於施用第一級毒品之概括之犯意，自民國八十六年初起至同年十一月間
    止，連續在高雄市○○區○○街一０七號住處，將第一級毒品海洛因摻入針筒中
    ，再以注射自己身體之方式，施用海洛因多次。又另行起意，基於施用第二級毒
    品之概括之犯意，自八十七年二月三日下午三時二十分許回溯二十四小時內某時
    起至同年五月二十三日下午五時二十五分許回溯二十四小時內某時止，連續在不
    詳處所，施用安非他命多次。嗣分別於八十七年二月三日十二時十分許及同年五
    月二十五日下午五時二十五分許，在上開住處為警查獲，並扣得殘餘海洛因之針
    筒三支、殘餘安非他命之吸管一支、夾鏈袋二個。又乙○○經甲○裁定送觀察勒
    戒後，認有繼續施用毒品傾向，再裁定送強制戒治，並於強制戒治期間滿三月後
    ，經評定為合格，再經甲○裁定停止戒治，所餘戒治期間，付保護管束，並於八
    十七年十一月二十五日出戒治所，詎乙○○於交付保護管束期間，猶不知悔改，
    仍賡續上開犯意，於八十七年十二月十四日、十二月三十一日經執行保護管束之
    臺灣高雄地方法院檢察署觀護人定期採尿送驗後，呈嗎啡陽性反應，始查獲上情
    ，並經甲○裁定撤銷停止戒治，並令入戒治處所施以強制戒治。
二、案經高雄市政府警察局左營分局、苓雅分局分別移送臺灣高雄地方法院檢察署偵
    查起訴暨移送併辦。經由甲○裁定送觀察勒戒後，認有繼續施用毒品傾向，再裁
    定送強制戒治，並經甲○裁定停止戒治後，嗣經甲○以其違反保護管束情節重大
再裁定撤銷停止戒治，令入戒治處所施以強制戒治執行，於八十九年一月十三日
    戒治期滿。
    理  由
一、被告乙○○經合法傳喚未到庭陳述，而右揭事實，其雖於警訊及偵查中矢口否認
    有何施用安非他命之犯行；惟查被告為警查獲所採集之尿液及向觀護人報到所採
    之尿液，經分別送由高雄市立凱旋醫院及台灣檢驗科技股份有限公司檢驗結果，
    分別呈現甲基安非他命或嗎啡之陽性反應，此有尿液檢驗成績書多張附卷可稽，
    ，並有扣案之殘餘海洛因之針筒三支、殘餘安非他命之吸管一支、夾鏈袋二個足
    資佐證。又扣案之殘餘海洛因之針筒三支及殘餘安非他命之吸管一支，經送請高
    雄醫學院附設中和紀念醫院檢驗結果，分別含有海洛因及甲基安非他命成分，有
    該院八十七年二月十七日編號Ｐ0000000號及編號Ｐ0000000號檢
    驗報告單各一紙在卷足證，是被告所辯顯係卸責之詞，殊無可採，其事証明確，
    被告之犯行洵堪認定。
二、查被告乙○○行為後，毒品危害防制條例已於八十七年五月二十日公布，自同年
    月二十二日起施行，被告施用第一級毒品海洛因及第二級毒品安非他命之犯行，
    以之與被告行為時之舊法肅清煙毒條例相比較結果，以裁判時之新法即毒品危害
    防制條例之規定有利於被告，依刑法第二條第一項前段之規定，自應適用新法處
    斷。核被告乙○○所為，係違反毒品危害防制條例第十條第一項、第二項之罪。
    其先後多次施用第一、二級毒品之犯行，時間緊接，方法相同，觸犯構成要件相
    同之罪名，顯係基於概括犯意為之，應依連續犯之規定，各以一罪論。又檢察官
    移送併辦部分因與本件起訴部分，有連續犯之裁判上一罪關係，為起訴效力所及
    ，甲○自應併予審理。而其持有第一、二級毒品後進而施用，持有之低度行為已
    被施用之高度行為所吸收，不另論以持有第一、二級毒品罪。被告所犯上開二罪
    ，犯意各別，行為互異，應予分論併罰。
三、按犯毒品危害防制條例第十條之罪者，檢察官應先將被告送勒戒處所觀察、勒戒
    ；經觀察勒戒後，有繼續施用毒品之傾向者，由檢察官聲請法院裁定令入戒治處
    所施以強制戒治，期間為一年；強制戒治執行已滿三月，戒治處所認無繼續戒治
    之必要者，得檢具事證，報由檢察官聲請法院裁定停止戒治，前項停止期間，應
    付保護管束，期滿未經撤銷者，視為強制戒治期滿，其違反保護管束應遵守事項
    情節重大者，得由檢察官聲請法院裁定撤銷停止戒治；強制戒治期滿或停止戒治
    交付保護管束期滿，應由檢察官為不起訴之處分；本條例修正施行前繫屬之案件
    ，審判中，由法院依修正後規定處理之，依修正後規定應為不起訴處分者，法院
    應為免刑之判決，此觀毒品危害防制條例第二十條第一項第二項、第二十二條第
    一項、第二項前段、第二十三條第一項、第三十五條第三款規定自明。經查本案
    被告業經甲○依前開毒品危害防制條例，裁定送觀察勒戒，嗣經觀察勒戒後認有
    繼續施用毒品之傾向，再經裁定令入戒治處所施以強制戒治一年，並經送強制戒
    治，而於八十七年十一月二十日經裁定停止戒治，所餘戒治期間付保護管束，嗣
    被告於八十七年十二月十四日及同年月三十一日向臺灣高雄地方法院檢察署觀護
    人報告，均經採尿驗出有嗎啡陽性反應，其違反保護管束應遵守事項情節重大，
    甲○依職權裁定撤銷停止戒治，並令入戒治處所施以強制戒治，於八十九年一月
    十三日戒治期滿，有臺灣高雄看守所附設勒戒處所八十七年六月二十二日高所正
    戒勒字第三三二號函、台灣屏東戒治所停止戒治報告表、受戒人處遇成效報告表
    、臺灣高雄地方法院檢察署八十七年戒執護一字第○八九號觀護卷宗等在卷可參
    ，爰依毒品危害防制條例第二十三條第一項、第三十五條第三款規定為免刑之判
    決。又扣案之殘餘海洛因之針筒三支及殘餘安非他命之吸管一支，因其內之毒品
    已無法剝離，故亦視為毒品，應依毒品危害防制條例第十八條第一項前段規定，
    不問屬於犯人與否，均沒收銷燬之。至扣案之夾鍊袋二個，被告否認為其所有，
    且乏證據證明係供施用毒品所用之物，公訴人聲請依法宣告沒收，亦顯有誤會，
    甲○無從宣告沒收，並此敘明。
四、被告乙○○經合法傳喚，無正當理由不到庭，爰不待其陳述逕行判決。
據上論結，應依刑事訴訟法第二百九十九條第一項但書、第三百零六條，毒品危害防
制條例第十條第一項、第二項、第二十三條第一項、第三十五條第三款、第十八條第
一項前段，刑法第十一條前段、第二條第一項前段、第五十六條，判決如主文。
本案經檢察官劉昀到庭執行職務。
中      華      民      國    八十九    年      五      月    三十一    日
                                    臺灣高雄地方法院刑事第一庭
                                      審判長法  官  陳顯榮
                                            法  官  邱基峻
      法  官  陳玉聰
右正本證明與原本無異。
如不服本判決，應於判決送達後十日內，向甲○提出上訴狀。
                                      書   記   官  陳淑卿
中    華    民    國      八十九      年      六      月      一      日


司法院資訊處製作；財團法人民間司法改革基金會備份。
